臺北高等行政法院裁定
　　　　　　　　　　　　　　　　　　　　94年度停字第58號
聲　請　人　甲○○
相　對　人　交通部公路總局
代　表　人　陳晉源（局長）
代　理　人　乙○○
上列當事人間因汽車燃料使用費事件，聲請人聲請停止原處分之
執行，本院裁定如下：
    主　文
聲請駁回。
聲請程序費用由聲請人負擔。
    理　由
一、按行政訴訟法第116條第2項規定，得聲請停止執行之要件有
    三，一為將發生難於回復之損害，二為有急迫情事者，三為
    裁定停止執行對公益無重大影響，且原告之訴在法律上非顯
    無理由。所謂難於回復之損害係指其損害不能回復原狀，或
    不能以金錢賠償，或在一般社會通念上，如為執行可認達到
    回復困難之程度而言，有最高行政法院92年度裁字第1332號
    裁定、最高行政法院92年度裁字第864號裁定可資參照。
二、聲請人聲請意旨略以：相對人所屬台中區監理所於民國92年
    11月間請求執行聲請人於84年至87年所積欠之汽車燃料使用
    費，系爭QW–2256號車輛為聲請人於77年購入，至83年間放
    棄使用，於此期間內未曾欠稅或滯繳規費，通信地址亦未曾
    更動，聲請人是於86年6月17日遷入現址，但上開車輛之稅
    單均沒有合法送達聲請人，造成金錢上額外負擔，聲請人曾
    向相對人所屬台中區監理所詢問，但都沒有人答覆原告，該
    件執行本來就不應該發生，浪費聲請人時間、精神及名譽，
    其損害難以回復，為此請求相對人停止84年至87年全年度之
    汽車燃料使用費共14,856元處分之執行等語。
三、經查，聲請人所聲請停止執行者係84年至87年所積欠之汽車
    燃料使用費之執行，而該執行案件係由被告所屬台中區監理
    所以93年9月30日以中監稅字第0930003846號函送法務部行
    政執行署台中行政執行處執行，其義務發生之原因與日期係
    QW–2256號車輛所欠繳89年以前共四期即84年至87年所積欠
    之汽車燃料使用費，應納金額共14,856元，有相對人所提出
    上開函文所附移送書及繳費通知書在卷可稽。依相對人聲請
    執行之內容係以財產為標的之金錢給付義務之執行，聲請人
    因該處分執行所受財產損害，在一般社會通念上，並非不能
    以金錢賠償或回復，自難謂將發生難於回復之損害。至於據
    以執行之汽車燃料使用費開徵處分是否合法，是否曾經合法
    送達，核屬聲請人另案就該等處分所提行政訴訟程序所應審
    究，聲請人主張該件執行本來就不應該發生是否有據，應屬
    另件本案訴訟判斷之問題，尚不能於本件執此主張係浪費聲
    請人時間、精神及名譽，有發生難以回復之損害，以作為停
    止執行聲請事由。從而聲請人聲請停止相對人84年至87年全
    年度之汽車燃料使用費共14,856元處分之執行，為無理由，
    應予駁回。
四、依行政訴訟法第104條，民事訴訟法第95條、第78條，裁定
    如主文。
中　　華　　民　　國　　94　　年　 　6　　月　 17  　 日
                          第一庭審判長法　官  姜素娥
           　　　　　　　　　　       法　官　吳東都
           　　　　　　　　　　       法　官  陳國成
上為正本係照原本作成。
如不服本裁定，應於送達後10日內向本院提出抗告狀（須按他造
人數附繕本）。
中　　華　　民　　國　　94　　年　 　6　　月　 20  　 日
                                      書記官  王英傑
